【裁判字號】    90,簡上,6
【裁判日期】    900829
【裁判案由】    竊盜
【裁判全文】
臺灣基隆地方法院刑事判決                              九十年度簡上字第六號
    上  訴  人  臺灣基隆地方法院檢察署檢察官
    被      告  丙○○
右列上訴人因被告竊盜案件，不服本院八十九年度基簡字第九九一號，中華民國八十
九年十二月七日第一審簡易判決（聲請簡易處刑案號：臺灣基隆地方法院檢察署八十
九年度偵字第四八四一號）暨提起上訴移送併辦（八十九年度偵字第五一三七號），
提起上訴，本院管轄第二審之合議庭判決如左：
    主  文
原判決撤銷。
丙○○連續竊盜，處罰金壹仟貳佰元，如易服勞役以參佰元折算壹日，緩刑貳年。
    事  實
一、丙○○意基於意圖為自己不法之所有之概括犯意，先於八十九年十一月廿一日十
    九時三十分許，在基隆市○○路四號全家便利商店，趁店員甲○○不注意之際，
    竊取義美小泡芙四包、鳳梨酥一包、奶油三明治二包（合計價值新台幣（下同）
    一百九十八元），得手後放置於其袋內，正欲攜出店外，即為甲○○發現並報警
    查獲。詎被告於檢察官訊問飭回候傳之際，復於八十九年十二月一日十九時許，
    至基隆市○○路二號乙○○開設之雜貨店，趁乙○○不注意之際，竊取店內紅豆
    、綠豆及薏仁各一包（合計價值約一百三十元），得手後未及離去時即為乙○○
    發現報警查獲。
二、案經基隆市警察局第二分局、第四分局移送臺灣基隆地方法院檢察署檢察官偵查
    起訴暨移送併辦。
    理  由
一、右揭事實，業據被告於本院審理中坦承不諱，核與被害人甲○○、乙○○於警訊
    中指述相符，並贓物認領保管收據二紙附卷可稽。至被告雖另辯稱伊患有精神疾
    病，發作時即不知自己作何事云云，惟查本院囑託財團法人長庚紀念醫院基隆分
    院鑑定被告案發時之精神狀態結果，認被告為一偷竊癖及情感性精神病，疑似輕
    鬱症之個案，被告犯案當時之精神狀態除憂鬱之情緒外，與其一般狀態並無不同
    ，對外界事物之知覺、判斷能力與自由決定意思之能力雖較平均水準偏低，然尚
    屬一般常人之正常範圍內，未達精神耗弱或心神喪失之程度，其偷竊之行為部分
    乃用來處理低落情緒的一種因應技巧，並非由於思考、知覺與判斷力之缺損所道
    致之行為等情，有該院以九十年七月十八日（九０）長庚院隆字第一五二一號函
    附之精神鑑定報告書一紙在卷可稽，顯見被告於行為時並無精神耗弱或心神喪失
    之情形，其所辯不足採信。本案事證明確，被告竊盜犯行洵堪認定，應依法論科
    。
二、核被告所為，係犯刑法第三百二十條第一項之竊盜罪。其先後二次竊盜犯行，時
    間緊接，犯罪構成要件相同，顯係基於概括犯意為之，應依連續犯論以一罪，並
    依法加重其刑。原聲請簡易判決處刑意旨雖僅就被告於八十九年十一月二十一日
    所為之竊盜犯行聲請處刑，惟被告於同年十二月一日所為竊盜犯行，與前揭聲請
    事實既有裁判上一罪之連續犯關係，為起訴效力所及，本院自得一併予以審究。
    原判決僅就被告所涉八十九年十一月二十一日之竊盜犯行論科，未及審酌被告其
    餘竊盜犯行，自有未洽，上訴意旨就此有所指摘，自屬有據，應由本院予以撤銷
    改判。爰審酌被告為一己之貪念，連續竊取他人食品，其犯罪之動機、目的、手
    段、所生危害、犯罪後之態度等一切情狀，量處如主文所示之刑，並諭知易服勞
    役之折算標準，以示懲儆。末查被告前未曾受有期徒刑以上刑之宣告，有本院被
    告全國前案紀錄表一紙在卷可稽，其因一時失慮，偶罹刑典，事後已坦承犯行，
    深具悔意，經此刑之宣告後，應知警惕而無再犯之虞，本院因認暫不執行其刑為
    當，予以宣告緩刑，用啟自新。
據上論斷，應依刑事訴訟法第四百五十五條之一第一項、第三項、第三百七十一條、
第三百六十九條第一項前段、第三百六十四條、第二百九十九條第一項前段，刑法第
五十六條、第三百二十條第一項、第四十二條二項、第七十四條第一款，罰金罰鍰提
高標準條例第一條前段、第二條，判決如主文。
本院經檢察官劉嶽承到庭執行職務。
中     華     民     國      九十       年      八      月    二十九    日
                                  臺灣基隆地方法院刑事第三庭
                                      審判長法  官  林 火 炎
                                            法  官  陳 培 仁
                                            法  官  姚 貴 美
右正本證明與原本無異。
本件判決不得上訴。
                                            書記官  明 祖 斌
中     華     民     國      九十       年      九      月      三      日


司法院資訊處製作；財團法人民間司法改革基金會備份。
